【裁判字號】    92,交聲,896
【裁判日期】    920929
【裁判案由】    聲明異議
【裁判全文】
臺灣臺中地方法院交通事件事裁定                  九十二年度交聲字第八九六號
    原處分機關  交通部公路總局臺中市監理站
    受 處分 人  甲○○
右列受處分人因違反道路交通管理處罰條例案件，對於交通部公路總局臺中市監理站
民國九十二年八月二十六日所為之裁決（裁監稽違字第裁六一─ＧＣ0000000
號裁決書），聲明異議，本院裁定如左：
    主  文
異議駁回。
    理  由
一、原處分機關略以：本案係臺中市警察局第六分局逕行舉發受處分人甲○○所有之
    車號ＪＺ九─二二八號重型機車，於民國九十二年二月二十八日十四時四十五分
    許，在台中市新光三越旁，因「在禁止臨時停車處所停車」違規，受處分人不服
    提出申訴，該所遂於九十二年八月二十六日以裁監稽違字第裁六一─ＧＣ000
    0000號裁決書，裁處罰鍰新台幣六百元整，逾期則依裁決書處罰主文規定裁
    處，於法並無不合等語。
二、本件異議人即受處分人甲○○則以：異議人所停放車輛之地係屬空曠地區，為一
    開放空間，遠離人行道，並未妨礙交通，且該處未設置禁止停車標誌及劃設禁止
    停車標線，非禁止停車範圍，爰聲明異議云云。
三、按橋樑... 隧道... 人行道... 等處不得臨時停車；道路係指公路、街道、巷、
    廣場、騎樓、走廊或其他供公眾通行之地方；汽車駕駛人在禁止臨時停車處所停
    車者，處新台幣六百元以上一千二百元以下罰鍰；道路交通安全規則第一百一十
    一條第一項第一款、道路交通管理處罰條例第三條、第五十六條第一項第一款分
    別定有明文。經查：本案受處分人甲○○所有之車號ＪＺ九─二二八號重型機車
    ，於九十二年二月二十八日十四時四十五分許，在台中市新光三越旁，因「在禁
    止臨時停車處所停車」違規，為台中市警察局第六分局舉發並掣開舉發通知單一
    紙等情，有舉發通知單一紙、舉發照片二幀、裁決書等在卷可稽。雖異議人辯稱
    異議人所停放車輛之地係屬空曠地區，為一開放空間，遠離人行道，並未妨礙交
    通，且該處未設置禁止停車標誌及劃設禁止停車標線，非禁止停車範圍。惟交通
    部於九十二年一月二十九日以交路字第０９２００１７５３０號函說明關於台中
    市第七期重劃區內專供行人休憩通行之「帶狀式公共開放空間」，是否屬於道路
    交通管理處罰條例第三條規定之人行道一案，依該函解釋該重劃區○道路兩側四
    米及五米之「帶狀式公共開放空間」亦符合道路交通管理處罰條例第三條規定，
    並有該函附卷可稽，原舉發機關亦以九十二年十月二十七日中分六交字第０９２
    ００２６９６５號函說明該處係為開放空間，臺中市政府在該處亦設置有景觀及
    行人休憩座椅，並隨函檢附之違規地點照片二幀及異議人所有之車號ＪＺ九─二
    二八號重型機車停放位置圖等在卷可憑，顯見該處應卻係作為人行道使用，證人
    即本件舉發員警周延澤亦於本院九十二年九月二十三日調查時證稱：「人行道包
    含人行步道，該部分並沒有劃紅線，而是用黃磚代替，且在入口處有標示。」等
    語，是異議人於前揭時、地違規事實，可以認定。從而，受處分人既有前揭違規
    行為，原處分機關據以援引上開規定，裁處受處分人罰鍰新台幣六百元整，並無
    不當。本件異議為無理由，應予駁回。
據上論斷，應依道路交通管理處罰條例第八十七條第二項、道路交通案件處理辦法第
十九條，裁定如主文。
中      華      民      國    九十二    年      九      月    二十九    日
                                臺灣臺中地方法院交通法庭
                                    法  官  張清洲
右正本證明與原本無異。
如不服本裁定應於送達後五日內向本院提出抗告狀。
                                    書記官
中      華      民      國    九十二    年      九      月    二十九    日


司法院資訊處製作；財團法人民間司法改革基金會備份。
